【裁判字號】    89,簡抗,9
【裁判日期】    890721
【裁判案由】    停止強制執行
【裁判全文】
臺灣桃園地方法院民事裁定  八十九年度簡抗字第九號
    抗  告  人  乙○○
    送達代收人  蔡玉芳
    相  對  人
    即  聲請人  甲○○
右當事人間請求停止強制執行事件，對於本院民國八十九年五月四日所為裁定，提起
抗告，本院裁定如左：
    主      文
原裁定廢棄。
相對人即聲請人之聲請駁回。
聲請及抗告費用均由相對人負擔。
    理      由
一、本件抗告意旨略以：聲請人以向法院提起債務人異議之訴為由，向鈞院聲請停止
    強制執行，聲請人所據提起債務人異議之訴之理由為未參加互助會與並未簽發本
    票二者，因認兩造間之債權自始不存在云云。惟聲請人所提異議之訴理由早經鈞
    院八十七年度簡上字第九二號民事判決中主張並經鈞院認定，聲請人所為異議原
    因之事實既發生於訴訟言詞辯論終結前且為前開判決既判力效力所及，依法其異
    議之訴即顯為無理由，其聲請停止強制執行亦屬無理由等語。
二、按執行名義成立後，如有消滅或妨礙債權人請求之事由發生，債權人得於強制執
    行程序終結前，向執行法院對債權人提起異議之訴。如以裁判為執行名義時，其
    為異議原因之事實發生在前訴訟言詞辯論終結後者，亦得主張之。強制執行法第
    十四條定有明文；再按強制執行程序開始後，除法律另有規定外，不停止執行；
    有回復原狀之聲請，或提起再審或異議之訴，或對於和解為繼續審判之請求，或
    提起宣告調解無效之訴、撤銷調解之訴，或對於許可強制執行之裁定提起抗告時
    ，法院因必要情形或依聲請定相當並確實之擔保，得為停止強制執行之裁定，強
    制執行法第十八條第一、二項亦有明文。是強制執行程序開始後，為免執行程序
    長期延冗，除法律另有規定外，以不停止執行為原則。又強制執行法第十八條第
    二項規定，所謂因必要情形，應由法院依自由裁量定之，法院應就回復原狀之聲
    請，或再審之訴，或異議之訴，或抗告，在法律上是否顯無理由，以及如不停止
    執行，將來是否難於回復執行前之狀態等各情形予以斟酌（最高法院六十九年台
    抗字第五七七號參照）。
三、經查，本件抗告人聲請本院就相對人之不動產為強制執行，所憑藉之執行名義為
    本院八十七年簡上字第九二號確定判決，相對人所提債務人異議之訴中主張其未
    參加抗告人招募之互助會、訴外人涂新康偽造相對人為發票人之本票等事由，均
    係於上開確定判決言詞辯論終結前所存在之事由，應為該確定判決既判力效力所
    及，據此，即與強制執行法第十四條之規定得提起異議之訴之情況不符。聲請人
    異議之訴在法律上既顯無理由，則聲請人以提起異議之訴為由，向法院聲請准為
    停止強制執行之裁定，顯然無停止執行之必要。原審未察逕命相對人即聲請人甲
    ○○以新台幣三十六萬三千二百五十元供擔保後，本院八十九年度執字第四四七
    七號請求給付會款之強制執行程序，於本院八十九年度壢簡字第四二三號債務人
    異議之訴事件判決確定或撤回前應暫予停止，尚有未洽，抗告人抗告意旨指摘原
    裁定不當，為有理由，爰廢棄原裁定，並裁定如主文第二項所示。
三、依民事訴訟法第四百九十條第一項、第九十五條、第七十八條裁定如主文。
中      華      民      國    八十九    年      七      月    二十一  日
                                    臺灣桃園地方法院民事第一庭
~B審判長法  官  陳添喜
~B法        官  潘進柳
~B法        官  邱育佩
右為正本係照原本作成
如對本裁定抗告須於裁定送達後十日內向本院提出抗告狀
中      華      民      國    八十九    年      七      月     三十一 日
~B法院書記官  羅英梅


司法院資訊處製作；財團法人民間司法改革基金會備份。
